ACORDAO-COMPLETO-2360417

ACÓRDÃO DE RELAÇÃO

ACÓRDÃO DE RELAÇÃO 4588/2019 ATA 23/2019 - SEGUNDA CÂMARA

Acórdão 4588/2019-TCU-Segunda Câmara
VISTOS, relacionados e discutidos estes autos de Aposentadoria, de ex-servidores da Universidade Federal de São Paulo, encaminhado a este Tribunal para apreciação na forma dos arts. 2º, caput e inciso II, e 4º, caput, da Instrução Normativa - TCU 78/2018.
Considerando que o cruzamento com o sistema Sisac comprova que houve falecimento do interessado (a) , exclusão por falta de recadastramento há mais de um ano ou reversão da concessão, situações cujo registro implica a cessação de efeitos financeiros; e
Considerando o parecer do Ministério Público junto a este Tribunal;
ACORDAM os Ministros do Tribunal de Contas da União, diante das razões expostas pelo Relator, e com fulcro nos arts. 1º, inciso V, e 39, inciso II, ambos da Lei 8.443, de 16 de julho de 1992, c/c os  1º,  inciso VIII; 17, inciso III; 143, inciso II , do Regimento Interno/TCU, em:
Considerar prejudicada a apreciação de mérito dos atos a seguir discriminados, por perda de objeto, tendo em vista que os efeitos financeiros cessaram antes de sua apreciação, cabe a aplicação do art. 260, § 5º, do Regimento Interno do TCU, c/c o art. 7º da Resolução TCU nº 206/2007, alterada pela Resolução 237/2010.
1. Processo TC-Processo 011.383/2019-4 (APOSENTADORIA) 
1.1. Interessados: Alvaro Marques Figueiredo Filho (XXX.265.718-XX) ; Ana Yumico Asso (XXX.816.608-XX) ; Andrea Trizzine da Silva (XXX.858.318-XX) ; Angela Maria de Paula (XXX.183.628-XX) ; Cinzia Jose da Costa (XXX.444.278-XX) ; Cleia Sandra Nascimento da Hora (XXX.858.308-XX) ; Edir Gimenes (XXX.442.348-XX) ; Efigenia de Lelis Gonçalves Gomes (XXX.459.058-XX) ; Flavio Boschini (XXX.447.648-XX) ; Irisvania de Lourdes Cunha Borges Lima (XXX.084.476-XX) ; Jose Ricardo Lima Rehder (XXX.544.608-XX) ; Keila Andrade Pereira (XXX.780.048-XX) ; Keila Vicente Carlos (XXX.051.528-XX) ; Lourdes de Oliveira Pereira (XXX.706.748-XX) ; Luciane Aparecida Kopkede de Aguiar (XXX.831.547-XX) ; Marcello Fabiano de Franco (XXX.768.408-XX) ; Marcia Helena Zanini (XXX.762.038-XX) ; Maria Evangelina Tiengo (XXX.702.258-XX) ; Maria da Silva de Lucena (XXX.936.628-XX) 
1.2. Órgão/Entidade: Universidade Federal de São Paulo
1.3. Relator: Ministro Raimundo Carreiro
1.4. Representante do Ministério Público: Procurador Sergio Ricardo Costa Caribé
1.5. Unidade Técnica: Secretaria de Fiscalização de Pessoal (SEFIP) .
1.6. Representação legal: não há.
1.7. Determinações/Recomendações/Orientações: não há.

Segunda Câmara

Universidade Federal de São Paulo

Alvaro Marques Figueiredo Filho (XXX.265.718-XX); Ana Yumico Asso (XXX.816.608-XX); Andrea Trizzine da Silva (XXX.858.318-XX); Angela Maria de Paula (XXX.183.628-XX); Cinzia Jose da Costa (XXX.444.278-XX); Cleia Sandra Nascimento da Hora (XXX.858.308-XX); Edir Gimenes (XXX.442.348-XX); Efigenia de Lelis Gonçalves Gomes (XXX.459.058-XX); Flavio Boschini (XXX.447.648-XX); Irisvania de Lourdes Cunha Borges Lima (XXX.084.476-XX); Jose Ricardo Lima Rehder (XXX.544.608-XX); Keila Andrade Pereira (XXX.780.048-XX); Keila Vicente Carlos (XXX.051.528-XX); Lourdes de Oliveira Pereira (XXX.706.748-XX); Luciane Aparecida Kopkede de Aguiar (XXX.831.547-XX); Marcello Fabiano de Franco (XXX.768.408-XX); Marcia Helena Zanini (XXX.762.038-XX); Maria Evangelina Tiengo (XXX.702.258-XX); Maria da Silva de Lucena (XXX.936.628-XX)

RAIMUNDO CARREIRO

não há.

Procurador Sergio Ricardo Costa Caribé

APOSENTADORIA (APOS)

Secretaria de Fiscalização de Pessoal (SEFIP).